臺灣高等法院刑事判決　　　　　　　　99年度上訴字第3729號
上　訴　人
即　被　告　李伯豪
義務辯護人　黃柏彰律師
上列上訴人因違反臺灣地區與大陸地區人民關係條例案件，不服
臺灣臺北地方法院99年度訴字第9號，中華民國99年9月6 日第一
審判決（起訴案號：臺灣臺北地方法院檢察署98年度偵字第2397
4號），提起上訴，本院判決如下：
    主  文
上訴駁回。
    理  由
一、按依刑事訴訟法第350條、第361條、第362條、第367條規定
    ，不服地方法院之第一審判決而上訴者，須提出上訴書狀，
    並應敘述具體理由，為上訴必備之程式；其所提出之書狀未
    敘述上訴理由，或僅曾以言詞陳述上訴理由者，均應於上訴
    期間屆滿後20日內補提理由書於第一審法院。第一審法院經
    形式審查，認逾期未補提上訴理由者，應定期間先命補正；
    逾期未補正者，為上訴不合法律上之程式，應以裁定駁回。
    倘已提出上訴理由，但所提非屬具體理由者，則由第二審法
    院以上訴不合法律上之程式，判決駁回。而所謂具體理由，
    必係依據卷內既有訴訟資料或提出新事證，指摘或表明第一
    審判決有何採證認事、用法或量刑等足以影響判決本旨之不
    當或違法，而構成應予撤銷之具體事由，始克當之（例如：
    依憑證據法則具體指出所採證據何以不具證據能力，或依憑
    卷證資料，明確指出所為證據證明力之判斷如何違背經驗、
    論理法則）；倘僅泛言原判決認定事實錯誤、違背法令、量
    刑失之過重或輕縱，而未依上揭意旨指出具體事由，或形式
    上雖已指出具體事由，然該事由縱使屬實，亦不足以認為原
    判決有何不當或違法者（例如：對不具有調查必要性之證據
    ，法院未依聲請調查亦未說明理由，或援用證據不當，但除
    去該證據仍應為同一事實之認定），皆難謂係具體理由，俾
    與第二審上訴制度旨在請求第二審法院撤銷、變更第一審不
    當或違法之判決，以實現個案救濟之立法目的相契合，並節
    制濫行上訴（最高法院97年度台上字第892 號、97年度台上
    字第1402號、98年度台上字第2133號、98年度台上字第2158
    號、98年度台上字第2189號、98年度台上字第2204號等判決
    意旨參照）。又原審法院對上訴書狀有無記載理由，為形式
    上之審查，認有欠缺，且未據上訴人自行補正者，固應定期
    間先命補正。然上訴理由是否具體，依96年7月4日刑事訴訟
    法第361 條修正理由三之說明，屬第二審法院審查範圍，不
    在命補正之列。
二、原審判決上訴人即被告李伯豪犯意圖營利而使大陸地區人民
    非法進入臺灣地區未遂罪，處有期徒刑一年六月，減為有期
    徒刑九月，緩刑三年，並應於判決確定後一年內向指定之公
    益團體、地方自治團體或社區提供九十小時之義務勞務，緩
    刑期間付保護管束。被告李伯豪上訴意旨略以：伊之犯行係
    未遂，且係初犯，損失亦鉅，對法律未盡詳熟，一時糊塗而
    誤觸法網，已坦承犯行，原審判決尚嫌過重，懇請從輕量刑
    云云。
三、經查，原審判決依憑被告李伯豪自白、證人游湘濃之證述，
    及被告李伯豪入出境資料、內政部95年4月25日台內警境平
    葉字第0950910572號不予許可處分書、申請人為高秀淋之大
    陸地區人民在臺灣地區定居居留申請書、面談結果建議表、
    內政部警政署入出境管理局面談紀錄、臺北市政府警察局士
    林分局95年2月8日北市警士分安字第09530282600號函附查
    訪紀錄表、戶籍資料、大陸地區人民進入臺灣地區保證書、
    財團法人海峽交流基金會、結婚公證書、內政部警政署入出
    境管理局面談通知書、全戶戶籍資料，認定被告李伯豪有意
    圖營利而使大陸地區人民非法進入臺灣地區未遂之犯行，已
    詳敘所憑證據與認定之理由，從形式上觀察並無任何憑空推
    論之情事，所為論斷，亦與經驗法則、論理法則，均屬無違
    。而刑之量定，為求個案裁判之妥當性，法律賦予法院裁量
    之權。量刑輕重，屬為裁判之法院得依職權自由裁量之事項
    ，苟其量刑已以行為人之責任為基礎，並斟酌刑法第57條各
    款所列情狀，在法定刑度內，酌量科刑，如無偏執一端，致
    明顯失出失入情形，上級審法院即不得單就量刑部分遽指為
    不當或違法。原判決關於科刑之部分，已依刑法第57條各款
    所列情狀，審酌被告李伯豪未曾受有期徒刑之宣告，為圖取
    人頭費用，與李建邦配偶之親友結婚，規避政府對於大陸地
    區人民之入境管制，所為固屬非是，惟其非居於幕後策劃要
    角，所生危害程度尚非嚴重及被告李伯豪犯罪後坦承犯行等
    一切情狀，而為量刑之準據，且說明被告李伯豪之犯罪時間
    ，係於96年4月24日以前，且查並無不得減刑之情形，依中
    華民國九十六年罪犯減刑條例第2條第1項第3款之規定減其
    宣告刑二分之一，而被告李伯豪未曾受有期徒刑以上刑之宣
    告，有本院被告前案紀錄表可憑，其因貪圖人頭費，思慮不
    周，致觸犯本罪，其經此教訓，當知警惕，而無再犯之虞，
    所受之宣告刑以暫不執行為適當，並考量被告李伯豪守法及
    誠信觀念顯然有欠健全，如僅予宣告緩刑，未為任何負擔，
    徒長其覬倖之心，實不足收惕勵之效，依刑法第74條第1項
    第1款、第74條第2項第5款、第93條第1項第2款之規定，宣
    告緩刑三年，並命應向指定之公益團體、地方自治團體或社
    區提供九十小時之義務勞務，且於緩刑期間付保護管束，經
    核並無量刑輕重相差懸殊等裁量權濫用之情形。被告李伯豪
    所執上訴理由，純係對原判決就刑之量定已詳予說明審酌之
    事項，漫為爭執，不足以認為原判決有何不當或違法之處，
    其顯非依據卷內訴訟資料，具體指摘判決於認定事實、適用
    法律或量刑等項有何不當或違法之處，揆諸前開說明，其上
    訴為不合法律上之程式，應予駁回，並不經言詞辯論為之。
據上論斷，應依刑事訴訟法第367條前段、第372條，判決如主文
。
中    華    民    國   100    年    6     月    7     日
                  刑事第二十庭  審判長法  官  周盈文
                                      法  官  詹駿鴻
                                      法  官  林海祥
以上正本證明與原本無異。
如不服本判決，應於收受送達後10日內向本院提出上訴書狀，其
未敘述上訴之理由者並得於提起上訴後10日內向本院補提理由書
（均須按他造當事人之人數附繕本）「切勿逕送上級法院」。
                                      書記官  林敬傑
中    華    民    國   100    年    6     月    8     日